最高法院刑事判決　　　　　　　　　　　　　　　九十一年度台上字第四二七七號
　　上　訴　人　甲○○
　　選任辯護人　鄭洋一律師
右上訴人因違反麻醉藥品管理條例等罪案件，不服台灣高等法院中華民國八十八年一
月七日第二審判決（八十六年度上訴字第四三五一號，起訴案號：台灣宜蘭地方法院
檢察署八十五年度偵字第四五０六號；八十六年度偵字第三０五、七一二、一一四八
號），提起上訴，本院判決如左：
    主  文
原判決關於非法販賣化學合成麻醉藥品部分撤銷，發回台灣高等法院。
其他上訴駁回。
    理  由
本件分兩部分說明之。
一非法販賣化學合成麻醉藥品部分：
原判決認定上訴人甲○○意圖營利，與綽號「阿強」真實姓名不詳之成年男子共同基
於販賣安非他命營利之犯意聯絡，於不詳時間購入安非他命毛重共約四十公克（驗後
淨重為三十五點○二公克，包裝重為四點五一公克）分裝為二十包 (大包一包、中包
二包、小包十七包），以準備賣出後，二人共同於八十六年一月七日上午三時四十分
左右，由上訴人駕駛其租來之車號ＦＦ一八九五號汽車搭載「阿強」，共同持有上揭
買入供販賣圖利用之安非他命，前往宜蘭縣壯圍鄉○○路二七之十九號陳俊德家，以
借用陳俊德家之電話聯絡買主，並向陳俊德兜售。經「阿強」電話聯絡不詳姓名之人
後，隨即由「阿強」向陳俊德兜售，陳俊德以無錢可買而拒絕。嗣陳俊德之母陳楊明
枝因不願見其子續為毒品所害而報警查獲等情。因而撤銷第一審關於上訴人連續非法
販賣化學合成麻醉藥品部分之判決，改判論處上訴人共同非法販賣化學合成麻醉藥品
（累犯）罪刑。固非無見。
惟查，原判決認定上訴人意圖營利，與綽號「阿強」真實姓名不詳之成年男子共同基
於販賣安非他命營利之犯意聯絡，於不詳時間購入安非他命毛重共約四十公克，分裝
為二十包，準備賣出等情，因認上訴人意圖營利而販入安非他命，應論處販賣既遂罪
責（見原判決第八頁第三、四行）。惟原判決並未明認定此販入毒品之事實所憑之
證據及理由；自有理由不備之違誤；且核閱審判筆錄所載，該審判期日原審並未就此
事實訊問上訴人，予以辯解之機會，所踐行之調查程序亦有疏失。另第一審檢察官起
訴事實，並未指訴上訴人意圖營利而販入上開毒品，則此部分事實原審何以得併予審
判，原判決又未說明理由，同屬理由不備之違法。上訴人上訴意旨，指摘原判決此部
分為不當，非無理由，應認有撤銷發回更審之原因。至原判決認為無罪（不另無罪諭
知）部分，因與發回部分有審判不可分之關係，爰併予發回更審。附此明。
二施用第二級毒品部分：
按刑事訴訟法第三百七十六條所列各罪之案件，經第二審判決者，不得上訴於第三審
法院，法有明文。本件上訴人甲○○連續施用第二級毒品部分案件，原審係依毒品危
害防制條例第十條第二項論處罪刑，核屬刑事訴訟法第三百七十六條第一款之案件。
依首開說明，既經第二審判決，自不得上訴於第三審法院。上訴人竟復提起此部分上
訴，顯為法所不許，應予駁回。
據上論結，應依刑事訴訟法第三百九十七條、第四百零一條、第三百九十五條前段，
判決如主文。
中      華      民      國    九十一    年      八      月      一      日
                              最高法院刑事第六庭
                                  審判長法官  吳  雄  銘
                                        法官  池  啟  明
                                        法官  石  木  欽
                                        法官  郭  毓  洲
                                        法官  吳  三  龍
      右正本證明與原本無異
                                              書  記  官
中      華      民      國    九十一    年      八      月              日
